臺灣高等法院刑事判決　　　　　　　　　　　　　　九十一年度上易字第八四五號
　　上　訴　人　臺灣士林地方法院檢察署檢察官
　　上　訴　人
　　即　被　告　Ｅ○○
　　選任辯護人　徐鈴茱　律師
　　　　　　　　施盈志　律師
　　上　訴　人
　　即　被　告　Ｈ○○
　　選任辯護人　徐鈴茱　律師
　　　　　　　　施盈志　律師
　　上　訴　人
　　即　被　告　辛○○
　　選任辯護人　徐鈴茱　律師
　　　　　　　　施盈志　律師
　　上　訴　人
　　即　被　告　宙○○
　　選任辯護人　徐鈴茱　律師
　　　　　　　　施盈志　律師
　　上　訴　人
　　即　被　告　戌○○
　　選任辯護人　徐鈴茱　律師
　　　　　　　　施盈志　律師
　　上　訴　人
　　即　被　告　子○○
　　選任辯護人　徐鈴茱　律師
　　　　　　　　施盈志　律師
　　上　訴　人
　　即　被　告　地○○
　　選任辯護人　徐鈴茱　律師
　　　　　　　　施盈志　律師
　　　　　　　　郭登富　律師
　　被　　　告　玄○○
　　選任辯護人　徐鈴茱　律師
　　　　　　　　施盈志　律師
右上訴人因被告等詐欺案件，不服臺灣士林地方法院八十七年度易字第二一一七號，
中華民國九十年八月三十一日第一審判決（起訴案號：台灣士林地方法院檢察署八十
七年度偵字第一二０、九五六、四八八四號；追加起訴：台灣士林地方法院檢察署八
十九年度偵字第六四四七、一０五五六號；併辦案號：台灣士林地方法院檢察署八十
九年偵字第一七九、一０五五六、六四四七、五二八七、七五六四、八五七四號、八
十八年他字第一六二０號、八十九年他字第一一五號、九十年偵字第一二號，台灣台
北地方法院檢察署八十八年偵字第一三七０五號、八十四年偵字第一九七八六號、八
十九年偵字第一０二二三號、九十年偵字第一九四四、一九四三號、八十四年偵字第
一八號、八十三年偵字第二六六０九號），提起上訴，暨檢察官移送併辦（台灣士林
地方法院檢察署九十一年他字第一三一、一四一號；九十一年度偵字第四五九、四六
一、一九五九、二五０三、二五０四號；台灣台北地方法院檢察署九十一年度偵字第
一二九一、一二九二、八六五七、一一二三四號；九十二年度偵字第四六三四、六０
六一、一三七二七、一九七九七、二三二五二、二三二五四、二三三二五六號），本
院判決如左：
    主  文
原判決關於Ｅ○○、Ｈ○○、辛○○、宙○○、戌○○、子○○、地○○、玄○○部
分，均撤銷。
Ｅ○○、Ｈ○○、辛○○、宙○○、戌○○、子○○、地○○、玄○○，均無罪。
    理  由
一、公訴意旨略以：(一)壬○○（已結）係理北國際股份有限公司（原名理北實業有限
    公司，下稱理北公司，設於台北市○○路六六號十一樓）負責人，Ｅ○○、Ｈ○○、辛○○、宙○○、戌○○、子○○、地○○、玄○○等人則係理北公司業務
    員，從事推銷納骨塔業務。八十三年五月間，壬○○與慶州公司之戊○○（已結
    ）協議，由理北公司代銷慶州公司在台北縣新店青潭山區所建之金寶塔納骨塔位
    ，其售價為每股（骨灰位係一股、骨罈位係二股）五萬三千元，慶州公司實得一
    萬零五百元，理北公司業務抽一萬二千元佣金，壬○○得三萬五百元，並由具有
    共同犯意聯絡之Ｃ○○（已結）應徵，錄取有意願從事靈骨塔推銷業務之求職者
    ，並教導以「電聯」、「破健康卡」、「破土地」、「演戲一」、「演戲二」、
    「演戲三」等詐術，由具犯意聯絡之業務員Ｅ○○、Ｈ○○、辛○○、宙○○、
    戌○○、子○○、地○○等人以前揭詐術向客戶推銷納骨塔位（被害人、犯罪時
    地、行騙經過、詐騙數額詳如附表所示）。(二)玄○○與Ｆ○○、Ｈ○○（潘、鍾
    二人此部分未據起訴，退由檢察官另行處理）三人共同意圖為自己不法之所有，
    明知理北公司與慶州公司並無為客戶代銷骨灰位，更無規定僅對持有四十個骨灰
    位之客戶代銷骨灰位，竟由玄○○、Ｆ○○前往乙○○住處，對乙○○詐稱：伊
    等係受Ｈ○○委託來處理收回骨灰位及統一賣出事宜（Ｈ○○實際並未委託玄○○、Ｆ○○處理），因乙○○僅購買五個骨灰位無法回收，公司僅對持有四十個
    骨灰位之客戶代賣骨灰位回收，如其欲由公司回收處理，需再補購三十五個骨灰
    位，日後每一個骨灰位可賣十餘萬元，全部賣出價款均歸客戶所有，客戶僅需支
    付佣金四萬元云云，再佯裝打電話回公司詢問，並由Ｇ○○（未據起訴，退回檢
    察官另行處理）於電話中對乙○○誆稱：玄○○、Ｆ○○係公司之高級主管，務
    必與之配合，以利取回已交付之價款云云，玄○○、Ｆ○○因見乙○○仍不為所
    動，乃續向乙○○騙稱：保證於八十八年十二月三十一日前將四十個骨灰位售出
    退還價款云云，乙○○誤信為真，為求順利出售骨灰取回資金，又陷於錯誤，再
    匯款一百九十六萬元至慶州公司帳戶，購買三十五個骨灰位。同年十月二十八日
    ，玄○○、Ｆ○○二人為向乙○○詐取現款購買未上市股票，又前往乙○○上址
    個骨灰位、二十個骨罈位，始符合規定，必須再補足二十個骨罈位價差云云，因
    乙○○無意再購買，要求退還二百二十四萬元。玄○○、Ｆ○○二人又續對乙○○騙稱：如補足價差一百十二萬元，保證於八十九年六月三十日前將二十個骨灰
    位、二十個骨罈位全部售出，並退還所有價款，若未於八十九年六月三十日前辦
    妥，由伊等退還一百十二萬元云云，Ｆ○○並當場書立保證書交付予乙○○，以
    取信於乙○○，致乙○○誤以為真，又陷於錯誤，交付台銀現金支票（面額一百
    十二萬元）一紙予玄○○、Ｆ○○二人。玄○○、Ｆ○○二人於詐得上開支票後
    ，旋即於同日將支票軋入不知情之楊丹英帳戶內兌領現款供作購買未上市股票。
    因認Ｅ○○、Ｈ○○、辛○○、宙○○、戌○○、子○○、地○○、玄○○等人
    ，均涉有刑法第三百三十九第一項之詐欺取財罪嫌。
二、按犯罪事實應依證據認定之，無證據不得認定其犯罪事實；不能證明被告犯罪者
    ，應諭知無罪之判決，刑事訴訟法第一百五十四條第二項、第三百零一條第一項
    分別定有明文。次按認定犯罪事實，須依證據，而所謂證據，係指合法之積極證
    據就犯罪事實能為具體之證明者而言；又認定不利於被告之事實，須依積極證據
    ，茍積極證據不足為不利於被告事實之認定時，即應為有利於被告之認定，更不
    必有何有利之證據，最高法院三十年上字第八一六號著有判例。再所謂「積極證
    據足以為不利被告事實之認定」，係指據為訴訟上證明之全盤證據資料，在客觀
    上已達於通常一般之人均不致於有所懷疑，而得確信被告確曾犯罪之程度，若未
    達到此一程度，而有合理懷疑之存在時，即無從為有罪之確信，此觀同院七十六
    年度台上字第四八九六號判例意旨自明。再告訴人之告訴，無非係以使被告受刑
    事訴追處罰為目的，有時難免故予誇大，自不得僅憑告訴人之指訴作為有罪之唯
    一論據，仍應調查其他必要之證據，以查明告訴人之指訴是否與事實相符；末按
    刑法第三百三十九條第一項詐欺罪之成立，以意圖為自己或第三人不法所有，以
    詐術使人將本人或第三人之物交付為要件，所謂以詐術使人交付，必須被詐欺人
    因其詐術而陷於錯誤，若其所用方法，不能認為詐術，亦不致使人陷於錯誤，即
    不構成該罪，最高法院四十六年台上字第二六０號判例意旨亦有明示。
三、訊據被告Ｅ○○、Ｈ○○、辛○○、宙○○、戌○○、子○○、地○○、玄○○
    等人均否認有何詐欺取財之犯行。渠等除共同辯稱：本案之發動係因理北業務員
    丁○○至王華國先生家中推銷後，引發調查局大舉調查本案，除透過主動約談客
    戶外，還於八十六年五月十四日，向媒體宣布偵破總金額達五億元以上之詐欺案
    詐騙案件，致理北公司之客戶群產生心理恐慌，紛至調查局制作筆錄，甚至陸續
    提出告訴，換言之，本案之證人均係在支付大筆金錢，且事隔多日之後，經過調
    查局之提醒後才突然「發現」自己遭受詐騙，就此而言，證人證詞即非完全出於
    自主之意思判斷，而有被誤導之嫌疑等情外，有關個人之辯解，分述如下：
    (一)被告Ｅ○○辯稱：伊於八十二年五月起任職於理北公司擔任課員，被告辛○○
      於八十二年八月起任職於理北公司擔任課長，伊等係由客戶亥○○○於八十六
      年五月十七日至調查局北機組制作筆錄稱，伊等於八十三年九月十五日前來作
      瓦斯線路之安全檢查，同時告知其已被「電腦抽中」可購買十八股土地，亥○○○於當日購買十股，共五十萬元，之後向慶州公司查詢時，才知所購者竟為
      之骨灰位，經要求退費未果，惟張女之後又透過其他業務員繼續購買納骨塔。
      伊等雖受公訴人起訴指控有詐欺行為，惟調查局並未傳訊伊等到案說明或對質
      ，亦未調查其他足以證明伊等犯罪事實之客觀證據，即將伊等移送地檢署，其
      程序可謂草率。另證人亥○○○於八十八年十二月一日於原審作證時證稱，其
      已忘記伊等推銷方式，亦證實伊等未使用「電腦抽中」之說詞，況證人更自承
      其後悔此投資行為，再亥○○○係因知靈骨塔的行情始購買，在承購後曾與其
      子至工地，嗣並至慶州公司查閱建造執照、雜項使用執照等，續仍數次購買理
      北公司所代銷之塔位，由此可知亥○○○確知所購者為納骨塔，而非受詐騙。
      又雖有客戶作證，但由其證詞反可知客戶於購買時皆明知商品為納骨塔，伊並
      無施用詐術。
    (二)被告Ｈ○○辯稱：伊曾於理北公司擔任業務員，伊係由客戶己○○於八十六年
      五月間至調查局北機組制作筆錄，證人己○○稱，伊以瓦斯安檢為名進入家中
      ，並向其稱已經理北公司抽中土地，可以每股五萬三千元，認購土地，但事後
      才知所購者為納骨塔，而感到受騙上當；為此伊遭公訴人起公訴；另外有客戶
      乙○○分至原審與台灣板橋地方法院提出告訴。本案於偵查過程中實有瑕疵，
      以致多數證人至原審作證，方能將事實釐清，然證人己○○從未出庭應訊，倘
      其真有受詐欺之實，何以不出庭說明之。另告訴人乙○○經理北公司業務員推
      銷而購入納骨塔先後曾有兩次，首次係伊於八十八年五月間向乙○○推銷，而
      由乙○○於八十八年五月二十八日所簽訂購單乙紙暨在相關憑據領取切結書上
      簽名，可證乙○○確知所買商品為納骨塔，伊未使用任何詐術使其購買產品；
      再者，乙○○於八十九年五月二十二日至台灣板橋地方法院檢察署開庭所述欲
      告之人根本無伊，嗣於同年六月二十七日再至該署作證時，檢察官復問其所告
      何人時，亦未提及伊，顯見告訴人乙○○無意向伊提起詐欺告訴。
    (三)被告辛○○辯稱：被告Ｅ○○於八十二年五月起任職於理北公司擔任課員，伊
      於八十二年八月起任職於理北公司擔任課長，伊等係由客戶亥○○○於八十六
      年五月十七日至調查局北機組制作筆錄稱，伊等於八十三年九月十五日前來作
      瓦斯線路之安全檢查，同時告知其已被「電腦抽中」可購買十八股土地，亥○○○於當日購買十股，共五十萬元，之後向慶州公司查詢時，才知所購者竟為
      之骨灰位，經要求退費未果，惟張女之後又透過其他業務員繼續購買納骨塔。
      伊等雖受公訴人起訴指控有詐欺行為，惟調查局並未傳訊伊等到案說明或對質
      ，亦未調查其他足以證明伊等犯罪事實之客觀證據，即將伊等移送地檢署，其
      程序可謂草率。另證人亥○○○於八十八年十二月一日於原審作證時證稱，其
      已忘記伊等推銷方式，亦證實伊等未使用「電腦抽中」之說詞，況證人更自承
      其後悔此投資行為，再亥○○○係因知靈骨塔的行情始購買，在承購後曾與其
      子至工地，嗣並至慶州公司查閱建造執照、雜項使用執照等，續仍數次購買理
      北公司所代銷之塔位，由此可知亥○○○確知所購者為納骨塔，而非受詐騙。
      又雖有客戶作證，但由其證詞反可知客戶於購買時皆明知商品為納骨塔，伊並
      無施用詐術。
    (四)被告宙○○辯稱：伊任職於理北公司擔任業務員，伊係由客戶卯○○於八十六
      年五月十六日至調查局北機組制作筆錄，卯○○稱有一姓名不詳之業務員於八
      十六年三月間，前來作瓦斯線路之安全檢查，數日後便與被告宙○○來告知其
      已被「電腦抽中」土地，但須每股五萬三千元之過戶手續費，卯○○於當日購
      買一股，但之後一直未取得權狀，故認為受騙上當，伊因而遭公訴人起公訴。
      本案僅有客戶方面之說詞為證，別無任何客觀證據。況調查局並未傳訊伊到案
      說明或對質，亦未調查其他足以證明伊犯罪事實之客觀證據，即將伊移送地檢
      署，其程序可謂草率。又證人卯○○於原審八十八年十二月十五日庭訊時已自
      承不相信「電腦抽中」之說詞，且稱其係出於免費健檢卡才買，然卻不詳知所
      購者為何物，惟林女職業為老師，其既不相信「電腦抽中」，又為何相信能「
      免費健康檢查」，是其說詞前後難謂一貫。雖有客戶提出告訴或作證，但由其
      證詞反可知客戶於購買時皆明知商品為納骨塔，伊並無施用詐術。
    (五)被告戌○○辯稱：伊係由客戶申○○於八十六年五月十六日至調查局北機組制
      作筆錄稱，伊於八十四年六月間上門自稱是「大台北瓦斯公司」安檢人員，主
      動要求進行瓦斯安全檢查，之後告稱其已為「電腦抽中土地」，只要繳交每股
      五萬三千元之過戶費，即可取得日後將開發成老人安養中心之土地，還可獲得
      「健康卡」，但申○○至取得上開土地過戶資料時，才知所購者竟是納骨塔，
      為此伊等遭提起公訴。惟告訴人於法院之說詞與調查局筆錄有所出入，證人申
      ○○於原審八十八年十月十五日庭訊時證稱，業務員以理北瓦斯名義稱其中獎
      得了幾坪地，其不知未何也購買三個商品等語，並自承其係出於投資之目的而
      購買，業已取得土地權狀，則其既云中獎，又何需「購買」，是顯有矛盾；況
      伊究竟係以「理北公司」之名義或「大台北瓦斯公司」之名義，向證人推銷，
      其說詞即前後不一，又理北公司業務員於推銷納骨塔時皆告知客戶產品內容，
      並出示相關資料，且證人申○○於購買納骨塔當時即在清楚載明產品之名稱、
      內容之「訂購單」蓋章，因此其確知所購買之標的為納骨塔，此外，亦於收到
      商品時於「簽收單」上簽名，是張女稱於取得土地權狀之際才知是納骨塔，與
      事實不符，伊並無施用詐術。
    (六)被告子○○辯稱：伊係由客戶申○○於八十六年五月十六日至調查局北機組制
      作筆錄稱，伊於八十四年六月間上門自稱是「大台北瓦斯公司」安檢人員，主
      動要求進行瓦斯安全檢查，之後告稱其已為「電腦抽中土地」，只要繳交每股
      五萬三千元之過戶費，即可取得日後將開發成老人安養中心之土地，還可獲得
      「健康卡」，但申○○至取得上開土地過戶資料時，才知所購者竟是納骨塔，
      為此伊等遭提起公訴。惟告訴人於法院之說詞與調查局筆錄有所出入，證人申
      ○○於原審八十八年十月十五日庭訊時證稱，業務員以理北瓦斯名義稱其中獎
      得了幾坪地，其不知未何也購買三個商品等語，並自承其係出於投資之目的而
      購買，業已取得土地權狀，則其既云中獎，又何需「購買」，是顯有矛盾；況
      伊究竟係以「理北公司」之名義或「大台北瓦斯公司」之名義，向證人推銷，
      其說詞即前後不一，又理北公司業務員於推銷納骨塔時皆告知客戶產品內容，
      並出示相關資料，且證人申○○於購買納骨塔當時即在清楚載明產品之名稱、
      內容之「訂購單」蓋章，因此其確知所購買之標的為納骨塔，此外，亦於收到
      商品時於「簽收單」上簽名，是張女稱於取得土地權狀之際才知是納骨塔，與
      事實不符，伊並無施用詐術。
    (七)被告地○○辯稱：伊任職於理北公司擔任業務員，伊係由客戶亥○○○於八十
      六年五月間至調查局北機組製作筆錄指稱，伊以「電腦抽中」、「贈送健康卡
      」等說詞，引誘其購買「土地股份」，待收到過戶資料時始知所購者為納骨塔
      ，亥○○○本已購買理北公司所代銷之納骨塔，然伊卻以方便轉賣為說詞，又
      使其繼續購買納骨塔，基於上述調查筆錄，伊於八十六年十一月七日至調查局
      制作筆錄，並且遭公訴人提起公訴。同時，八十八年十二月一日，告訴人寅○○至台灣士林地方法院檢察署對伊提出告訴，亦稱伊於八十三年四月前來為其
      做瓦斯安全檢查，之後即以「電腦抽中」之說詞向其推銷，林女購後，伊又前
      來稱可為其代銷原先已購買之靈骨塔，因此告訴人又繼續購買，而因伊已被提
      起公訴，故亦前來提起告訴；惟客戶至調查局說明，並不認為有受詐騙，而提
      出告訴之客戶亦未舉出任何客觀證據，證明伊有行騙之實；反而告訴人所述事
      實多自相矛盾，況調查局係於八十六年五月約談兩名證人半年之後（八十六年
      十一月七日），始傳訊伊到案說明。另根據八十八年六月二十一日伊與負責本
      案筆錄之調查員吳熙中於原審之對質可知調查員並未客觀如實制作筆錄，而是
      以預設立場，以勸誘及威嚇之方式令伊配合制作筆錄。再者，證人亥○○○於
      八十八年十二月一日於原審作證時證稱，其已忘記伊等推銷方式，亦證實伊等
      未使用「電腦抽中」之說詞，況證人更自承其後悔此投資行為，又同案被告Ｅ
      ○○於八十九年七月七日於原審證稱，亥○○○係因知靈骨塔的行情始購買，
      在承購後曾與其子至工地，嗣並至慶州公司查閱建造執照、雜項使用執照等語
      ，由此可知亥○○○確知所購者為納骨塔，而非受詐騙。另告訴人寅○○稱，
      自八十三年五月間起陸續受騙七次，共購買骨灰三十二個骨灰位，後來又將其
      中八個骨灰位，轉換成四個骨罈位，共計被騙金額為二百四十萬二千元云云。
      惟林女自八十三年起即允為買受，且亦已取得合法之權狀與靈骨塔位，則此應
      為單純買賣，難認有何詐術。再者，告訴人空言指稱伊等以不法手段誘騙其購
      買，就其實質，無非以伊等無法為其代為轉賣其購之納骨塔，然理北公司之業
      務員於銷售之初亦以明確告之為「代銷」性質，既為「代銷」，自不負保證「
      買回」或「代為轉售」之責，不得據此認為被告等當初有不法意圖並行使詐術
      。
    (八)被告玄○○辯稱：告訴人乙○○稱其因欲退回向理北公司所購五個骨灰位，因
      而於八十六年六月十一日聽信被告Ｆ○○與伊所言「公司只對持有四十個骨灰
      之買受人收回代賣」云云，而另購三十五個骨灰位，湊足四十個公司回收代賣
      之數目。嗣被告Ｆ○○與伊二人又於八十八年十月二十八日向告訴人詐稱，告
      訴人必須再補足另外二十個骨罈位之價差，始符回公司收回代賣之規定云云，
      告訴人因而再購買二十個骨罈位。惟告訴人乙○○最初所購僅為區區五個骨灰
      位而已，其竟為退回區區五個骨灰位，而遭伊詐騙陸續購買大量之三十五個骨
      灰位及二十個骨罈位，此種說詞，實難採信。告訴人乙○○又稱其本意係為購
      買理北公司八甲土地其中五股土地所有權持分，並非五個骨灰位，然依常理判
      斷，告訴人應不可能願意購買土地所有權持分，而不願購買有完整單位及獨立
      產權之骨灰位。另據告訴人乙○○於原審所述可知，其係在未明瞭土地用途之
      情況下，欲買該土地其中五股土地，此亦違背交易常情，從而乙○○係因看好
      市場潛力始陸續購買骨灰位及骨罈位，伊僅推銷骨灰位、骨罈位與理北公司負
      責人壬○○並無共同詐欺之犯意聯絡。又告訴人乙○○購買骨灰位、骨罈位之
      款項，係交予理北公司收受，伊並未收受該款項，僅交付華南商業銀行南勢角
      代理處八十八年十月二十八日期，金額一百十二萬元支票予伊，伊已於八十九
      年十一月二日將該一百十二萬元本金附加利息六萬二千元，計一百十八萬二千
      元返還告訴人乙○○，並達成和解，足見伊並無詐欺犯意。
四、公訴人認為被告Ｅ○○、Ｈ○○、辛○○、宙○○、戌○○、子○○、地○○涉
    有詐欺取財罪嫌，係以附表所示被害人於調查局之指訴，暨起訴書附件一至七所
    示之扣押證物等為論據；而公訴人認為被告玄○○犯有詐欺取財罪嫌，則以被害
    人乙○○之指訴，被告玄○○、同案被告Ｆ○○之陳述，及訂購單、存款憑條、
    統一發票、保證書等為依據。
五、經查：
    (一)被告Ｅ○○、辛○○部分（被害人如附表編號一）：
      1.告訴人亥○○○於調查局、原審固指稱：被告Ｅ○○、辛○○於八十三年九
        月十五日，在亥○○○住處，自稱為瓦斯公司服務員，於檢查瓦斯管線後，
        明知理北公司並無為客戶舉辦抽獎活動，且搭配之建康卡辦理健檢亦非完全
        免費，竟向亥○○○佯稱渠係中獎，有機會投資理北公司和慶州公司在新店
        碧潭之土地開發案，可購買十八股土地，每股市價已超過五萬元且持續上漲
        ，但卻未告知亥○○○其所購者為實係骨灰位及土地持分，使亥○○○誤以
        為幸運獲配土地，又可獲免費之健檢，而陷於錯誤，於當日便將現金五十萬
        匯入指定之慶州公司戶頭，而翌日亥○○○之子女要求退費遭拒後，始知受
        騙等語（八十六年五月十七日調查筆錄、八十八年十二月一日原審審理筆錄
        ），惟查，告訴人亥○○○於八十八年十二月一日在原審作證時，法官問以
        ：「他們如何推銷？」證人答以：「他們說要回饋消費者。瓦斯安檢來推銷
        至於當初如何推銷我忘記了。」，問：「當初有說『被電腦抽中』？」張女
        答：「無」，問：「你為何要去調查局做筆錄？」，答：「看報紙披露，我
        才去調查局。」，由是觀之，亥○○○既不記得推銷之過程，又受媒體之影
        響前去製作筆錄，其於調查局之陳述，即有可議之處。同日庭訊，法官再進
        一步詢問亥○○○：「你認為你有受騙？」，亥○○○則回答：「我有後悔
        ，不應該投資此事。」，足證亥○○○明確知悉自己係從事投資行為。
      2.再被告Ｅ○○、辛○○等販售之商品為納骨塔，目前已取得納骨塔之使用憑
        證，建築部分亦經完工，並經政府核准啟用，有台北縣政府工務局建築執照
        、台灣省政府社會處八十五年七月十八日（八五）社三字第四二０九四號函
        、台北縣政府八十五年七月二十五日（八五）北府社一字第二五五三七八號
        函影本在卷可稽（原審卷(七)第一八二頁至第一八六頁），而被告Ｅ○○、辛○○出售納骨塔予亥○○○時，亦出具相關證件，有土地所有權狀、慶州公
        司私立青潭花園公墓塔位永久使用憑證、統一發票影本在卷可憑。
      3.雖告訴人亥○○○後來對購買之納骨塔有不滿意之處，但理北公司亦與亥○○○成立和解，亦據亥○○○於原審陳明。
      綜上，告訴人亥○○○之指訴，前後並非完全一致，又無證據佐證其指訴與事
      實相符，尚難以其指訴認定被告Ｅ○○、辛○○有詐欺犯行。此外，又查無其
      他積極確切之證據足以證明Ｅ○○、辛○○有詐欺之事實，自不得遽認渠二人
      犯詐欺罪。
    (二)被告宙○○部分（被害人如附表編號二、十一）：
      1.告訴人卯○○部分：
        (1)告訴人卯○○於調查局、原審固指稱：宙○○為取得佣金，與不詳姓名之
          成年人士於八十六年三月間，前往卯○○住處，自稱為大臺北瓦斯公司安
          檢人員，於檢查瓦斯管線後離去，而於八十六年四月十六日再次前往上址
          ，明知理北公司，並無為客戶舉辦抽獎活動，且搭配之建康卡辦理健檢亦
          非完全免費，竟向卯○○佯稱渠係被理北公司電腦抽中新店青潭土地獎，
          可獲配四十五股土地，每股手續費五萬三千元，日後土地開發後將有數倍
          之獲利持續上漲，而陷於錯誤，於當日便將現金五萬三千元匯入指定之慶
          州公司戶頭等語（八十六年五月十六日調查局筆錄、八十八年十二月十五
          日原審審理筆錄）。但查，告訴人卯○○於原審八十八年十二月十五日庭
          訊時，審判長問以：「如何推銷？」，卯○○答以：「恭喜你被電腦抽中
          了」，法官則問答對此有何感想，卯○○則答：「我覺得很好笑，不相信
          此事。」，足見無論被告宙○○有無以此種說詞行銷，皆不影響卯○○之
          購買意願；而卯○○另指稱：「當初說像水電類，又有健康卡，詳細我只
          知大概是工程之事，詳細我不知道，我主要是看上免費健檢卡才買。」，
          惟林卯○○為東吳大學企管系畢業，職業為老師，調查筆錄記載明確，顯
          係受過相當教育之人，豈有不知花費一個月以上薪水所購之物為何之理？
          而且既然不會相信「電腦抽中」，又為何能相信「免費健康檢查」，林淑
          玲之說詞前後實非一貫。
        (2)再被告宙○○販售之商品為納骨塔，目前已取得納骨塔之使用憑證，建築
          部分亦經完工，並經政府核准啟用，有如前述，雖告訴人卯○○後來對購
          買之納骨塔有不滿意之處，但理北公司亦與卯○○成立和解，退回五萬二
          千元，亦據卯○○於原審陳明。
      2.告訴人廖淑婷部分：
      　告訴人廖淑婷於調查局固有為不利於被告宙○○之證詞，但其於原審證稱：
        伊認為可投資也可自用，他們沒有說被電腦抽中，是投資不是被騙等語（見
        原審八十八年十二月一日訊問筆錄），顯然告訴人廖淑婷對其有無受詐騙之
        陳述前後非一致，且無證據足以證明被告宙○○有施用詐術之事實，自不能
        僅憑告訴人廖淑婷於調查局之指訴遽認被告宙○○確有如附表編號十一所示
        詐欺取財之犯行。
      綜上，告訴人卯○○、廖淑婷之指訴，前後並非完全一致，又無證據佐證渠等
      指訴與事實相符，尚難以渠等指訴認定被告宙○○有詐欺犯行。此外，又查無
      其他積極確切之證據足以證明宙○○有詐欺之事實，自不得遽認其犯詐欺罪。
    (三)被告戌○○、子○○部分（被害人如附表編號三、五）：
      1.告訴人申○○告訴戌○○、子○○部分：
      　(1)告訴人申○○於調查局、原審固指稱：被告戌○○、子○○於八十四年六
          月間，在申○○住處，自稱係瓦斯公司安檢人員，並於入門檢查瓦斯管線
          後，竟假意向申○○詢問，其經理北公司抽中土地，目前辦理情形如何云
          云？申○○表示不知情，子○○、戌○○即佯裝幫申○○打電話回公司確
          認，由該不詳姓名人士於電話中向申○○佯稱其確實有抽中土地股份云云
          ，惟申○○並未相信其詞，並向申○○誆稱：其可免費獲配五股新店地區
          之山坡地，只要繳交每股土地五萬三千元的過戶費，日後山坡地完成開發
          可獲增值之利潤。同時可獲配價值三萬餘元之太陽生活事業機構發行之健
          康卡，可免費至婦幼醫院作全身健康檢查，終身不限次數使用云云。使張
          文惠誤以為持獲配之健康卡可至婦幼醫院免費辦理健康檢查，所認購者係
          獲配之土地股份，而陷於錯誤，於當日即將現金十五萬九千元入子○○
          、戌○○指定之慶州公司之帳戶內，認購三股土地。嗣於八十四年八月初
          ，申○○接獲慶州公司出具之「新店青潭別墅景觀寶座骨灰位」買賣契約
          書及「私立青潭花園公墓使用憑證」後，始發覺其認購之土地實係靈骨塔
          位，與子○○、戌○○當初所言不同，乃要求子○○退款，子○○竟向張
          文惠詐稱：所繳十五萬九千元已納入全民共同開發基金，除非再補足二股
          土地價款十萬六千元，否則不能退款等語（八十六年五月十六日調查筆錄
          、八十八年十月十五日原審審理筆錄）。
      　(2)但查，申○○於原審八十八年十月十五日庭訊時證稱，「以理北瓦斯名義
        　到我家裡來說：『我們中獎了幾坪地。』... 我不知道為何我也買了，買
          了三個。」等情，可見上述證詞之內容，顯有矛盾之處，蓋既為中獎，又
          何需「購買」。況被告二人究竟係以「理北公司」之名義或「大台北瓦斯
          公司」之名義，向證人推銷，其說詞前後亦不一。再申○○，於原審同日
          庭訊指稱：「我當它是一種另一種投資，... 我有收到權狀，...。」，
          顯見申○○係出於投資之目的而購買，且其業已取得土地權狀，申○○所
          稱於取得土地權狀之時方知係納骨塔云云，與常理不符，蓋十餘萬元對一
          般人而言並非是筆小數目，豈有不知所購者為何之理，況申○○於購買納
          骨塔當時即在「訂購單」（原審卷(十二)第五十九頁）蓋章，而「訂購單」上
          清楚載明產品之名稱、內容，因此申○○於確實明知所購買之標的為納骨
          塔，此外，申○○亦於收到商品時於「簽收單」（同上卷第六十頁）上簽
          名，由是觀之，申○○之前後說詞不同，且與事實不完全相符。
      　(3)再被告戌○○、子○○販售之商品為納骨塔，已取得納骨塔之使用憑證，
        　建築部分亦經完工，並經政府核准啟用，有如前述，而戌○○、子○○出
          售納骨塔予申○○時，亦出具相關證件，有「新店青潭別墅景觀寶座骨灰
          、骨罈位」永久使用權含土地持分買賣契約書、慶州公司私立青潭花園公
          墓塔位永久使用憑證影本在卷可憑。
      　(4)雖告訴人申○○後來對購買之納骨塔有不滿意之處，但理北公司亦與張文
        　惠成立和解，亦據申○○於原審陳明。
      2.告訴人楊順安告訴戌○○部分：
      　告訴人楊順安於調查局雖有為不利於被告戌○○之陳述，但其於原審證稱：
        調查筆錄不對，並無人向伊說被電腦抽中，伊無去告他們的意思。伊繼續投
        資在那兒，他們沒有騙我等語（見原審八十八年二月八日訊問筆錄），顯見
        告訴人楊順安對有無受詐騙之陳述前後不一，又無證據足以證明被告戌○○
        有何施用詐術之事實，自難以告訴人楊順安於調查局之指訴遽認被告戌○○
        確有如附表編號五所示詐欺取財之犯行。
      綜上，告訴人申○○、楊順安之指訴，前後並非完全一致，又無證據佐證其指
      訴與事實相符，尚難以其指訴認定被告戌○○、子○○有詐欺犯行。此外，又
      查無其他積極確切之證據足以證明戌○○、子○○有詐欺之事實，自不得遽認
      渠等犯詐欺罪。
    (四)被告Ｈ○○部分（被害人如附表編號四、十）：
      1.告訴人己○○部分：
        (1)告訴人己○○於調查局固指稱：被告Ｈ○○於八十四年九月五日，在李美
          愛住處，自稱係瓦斯公司安檢人員，向己○○佯稱：其中獎獲配土地，並
          佯裝打電話回公司詢問，由自稱「董助」之不詳姓名人士向己○○騙稱：
          其被公司抽中土地二十股，因作業疏失未及時通知，今日由Ｈ○○前來辦
          理。Ｈ○○並續向己○○誆稱：伊公司與交通銀行、土地銀行及政府共同
          開發新店山坡地，其經電腦抽中可免費獲配二十股之山坡地，只要繳交每
          股土地五萬三千元的過戶費，就可獲得該土地。日後該山坡地開發完成，
          每股土地將增值為十餘萬元，再過二、三個月就可增值為十二、三萬元，
          並以今日辦理過戶即可免費獲配價值三萬餘元之太陽生活事業機構發行之
          健康卡，可同戶七人使用等語，引誘己○○立即認購土地。使己○○誤以
          為係幸運獲配土地，該土地係與交通銀行、土地銀行及政府共同開發，所
          認購者係獲配之土地股份，而陷於錯誤，於同日，將現金五十三萬元入
          慶州公司之帳戶內，認購十股土地。當晚己○○之夫知悉此事後，旋帶李
          美愛前往Ｈ○○住處要求退款，經Ｈ○○告知己○○所購買之十股土地實
          係新店青潭別墅景觀骨灰位，己○○始知所購者係骨灰位及土地持分。鍾
          欽富為取得佣金竟續向己○○詐稱：所繳五十三萬元已納入全民共同開發
          基金，除非再補足十股價款，否則不能退錢等情（八十六年五月十六日調
          查筆錄），惟查，被告Ｈ○○已否認有此部分犯行，而己○○於原審並未
          出庭應訊，倘其真有受詐欺之實，依理應會出庭說明，又查無其他佐證，
          尚難以其於調查局之指訴遽認被告Ｈ○○有詐欺犯行。
        (2)再被告Ｈ○○販售之商品為納骨塔，已取得納骨塔之使用憑證，建築部分
          亦經完工，並經政府核准啟用，有如前述，而被告Ｈ○○出售納骨塔予李
          美愛時，亦出具相關證件，有「新店青潭別墅景觀寶座骨灰、骨罈位」永
          久使用權含土地持分買賣契約書、慶州公司私立青潭花園公墓塔位永久使
          用憑證影本在卷可憑。
      2.告訴人癸○○部分：
      　告訴人癸○○於調查局固為不利於被告Ｈ○○之指訴，惟其於原審證稱：業
        務員未說伊是被電腦抽中，亦未說那塊地要開發為老人安養中心，說是投資
        ，伊沒有要告，也沒有被騙等語（見原審八十八年十一月十一日訊問筆錄）
        ，可見告訴人癸○○對有無受詐騙之陳述前後不一，且查無證據足以證明被
        告Ｈ○○有何施用詐術之事實，自不得僅憑告訴人癸○○於調查局之指訴遽
        認被告Ｈ○○確有如附表編號十所示詐欺取財之犯行。
      綜上，告訴人己○○固於調查局指訴被告Ｈ○○詐欺，惟查無證據足以佐證其
      指訴與事實相符，尚難以其指訴認定被告Ｈ○○有詐欺犯行。而告訴人癸○○
      之指訴，前後並非完全一致，又無證據佐證其指訴與事實相符，尚難以其指訴
      認定被告Ｈ○○有詐欺犯行。此外，又查無其他積極確切之證據足以證明Ｈ○○有詐欺之事實，自不得遽認其犯詐欺罪。
    (五)被告地○○部分（被害人如附表編號一、六、七、八、九）：
      1.告訴人亥○○○於調查局、原審雖指稱：地○○為取得佣金，竟對亥○○○
        詐稱：其購買之骨灰位不足，需再加購骨灰位，才能調整順序優先出售云云
        ，並允諾將亥○○○之代銷順序調整至最前面，亥○○○為求順利出售骨灰
        位收回資金，又陷於錯誤，再增購二個骨灰位共十萬六千元。惟地○○並未
        為亥○○○出售骨灰位，亥○○○始知又再度受騙等語（八十六年五月十七
        日調查筆錄、八十八年十二月一日原審審理筆錄），惟查，告訴人亥○○○
        於八十八年十二月一日在原審作證時，法官問以：「他們如何推銷？」證人
        答以：「他們說要回饋消費者。瓦斯安檢來推銷至於當初如何推銷我忘記了
        。」，問：「當初有說『被電腦抽中』？」亥○○○答：「無」，問：「你
        為何要去調查局做筆錄？」，答：「看報紙披露，我才去調查局。」，由是
        觀之，亥○○○既不記得推銷之過程，又受媒體之影響前去製作筆錄，其於
        調查局之陳述，即有可議之處。同日庭訊，法官再進一步詢問亥○○○：「
        你認為你有受騙？」，亥○○○則回答：「我有後悔，不應該投資此事。」
        ，足證亥○○○明確知悉自己係從事投資行為，亦如前述。雖告訴人亥○○○後來對購買之納骨塔有不滿意之處，但理北公司亦與亥○○○成立和解，
        亦據亥○○○於原審陳明。
      2.被告地○○被訴如附表編號六所示詐欺取財部分：
      　告訴人陳莉莉於調查局雖有為不利於被告地○○之陳訴，惟其原審到庭證稱
        ：伊裝瓦斯防爆器，約要做安檢，聊天中促銷的，她說：他有做靈骨塔問我
        有興趣？我就買了，我認為可以投資下就買了。伊當時只想到要投資，他們
        有說持健康卡健檢要付材料費，伊沒有被騙等語（見原審八十八年十月六日
        訊問筆錄），由此以觀，告訴人陳莉莉對有無受詐騙之陳述，前後並非一致
        ，且查無被告地○○人有何施用詐術之事實，自難以告訴人陳莉莉於調查局
        之指訴遽認被告地○○有如附表編號六所示詐欺取財之犯行。
      3.被告地○○被訴如附表編號七所示詐欺取財部分：
      　告訴人謝永成於調查局雖曾為不利於被告地○○之陳述，惟告訴人於原審證
        稱：他們推銷，伊想有利可圖，是想投資理財。調查筆錄有關欺騙部分不是
        伊的本意，伊是投資等語（見原審八十八年十二月一日訊問筆錄），顯見告
        訴人陳素香、謝永成對有無受詐騙之陳述前後不一，又無證據足以證明被告
        地○○有何施用詐術之事實，自不得僅憑告訴人謝永成於調查局之指訴遽認
        被告地○○確有如附表編號七所示詐欺取財之犯行。
      4.被告地○○被訴如附表編號八所示詐欺取財部分：
        告訴人午○○於調查局雖曾為不利於被告地○○之陳述，惟告訴人於原審證
        稱：他們沒有告訴伊被電腦抽中，只是單純介紹購買靈骨塔而已。有送健康
        卡，全家健康卡享優惠，但不是免費。伊當它是一種投資所以不斷購買。調
        查筆錄有點出入，伊是去了解，不是去檢舉。他們沒有騙伊，伊未講被騙等
        語（見原審八十八年三月二十二日訊問筆錄），足見告訴人對有無受詐騙之
        陳述前後不一，且無證據足以證明被告地○○有何施用詐術之事實，尚難憑
        告訴人於調查局之指訴遽認被告地○○確有如附表編號八所示詐欺取財之犯
        行。
      5.被告地○○被訴如附表編號九所示詐欺取財部分：
        告訴人庚○○於調查局雖為不利於被告地○○之指訴，惟其於原審證稱：伊
        裝瓦斯防爆器來安檢，順便聊天提及可以投資，向宇○○買的，每塔位五萬
        三千元。當時報紙有講行騙手法，伊拿報紙給調查員看，他們照著寫，伊不
        是要告，只想趕緊把錢拿回來等語（見原審八十八年十月十三日訊問筆錄）
        ，可見告訴人庚○○之陳述前後不一，又無證據足以證明被告地○○有何施
        用詐術之事實，自難僅憑告訴人庚○○於調查局之指訴遽認被告地○○確有
        如附表編號九所示詐欺取財之犯行。
      6.再被告地○○販售之商品為納骨塔，目前已取得納骨塔之使用憑證，建築部
        分亦經完工，並經政府核准啟用，有如前述，而被告地○○出售納骨塔予前
        述告訴人時，亦出具相關證件。
      綜上，告訴人亥○○○、陳莉莉、謝永成、午○○、庚○○等之指訴，前後並
      非完全一致，又無證據佐證渠等指訴與事實相符，尚難以渠等指訴認定被告地
      ○○有詐欺犯行。此外，又查無其他積極確切之證據足以證明被告地○○有詐
      欺之事實，自不得遽認其犯詐欺罪。
    (六)被告玄○○部分（被害人乙○○）：
      1.告訴人乙○○於偵查、原審固指訴被告玄○○有前述詐欺取財之事實（見八
        十九年偵字第六四四七、一０五五六號卷、原審八十九年十二月十一日、九
        十年三月三十日審理筆錄），但查，乙○○於向被告玄○○購買骨灰位前，
        已向同案被告Ｈ○○、Ｇ○○等人購買五個骨灰位，已據Ｈ○○、Ｇ○○陳
        明在卷，且為乙○○所不爭執，顯見乙○○對其購買之骨灰位有相當之認識
        。
      2.乙○○雖指稱：其因欲退回向理北公司所購五個骨灰位，因而於八十六年六
        月十一日聽信被告Ｆ○○與伊所言「公司只對持有四十個骨灰之買受人收回
        代賣」，而另購三十五個骨灰位，湊足四十個公司回收代賣之數目。嗣被告
        玄○○與Ｆ○○又於八十八年十月二十八日向乙○○詐稱必須再補足另外二
        十個骨罈位之價差，始符回公司收回代賣之規定，乙○○因而再購買二十個
        骨罈位等語。惟告訴人乙○○最初所購僅為五個骨灰位，其竟為退回五個骨
        灰位，而遭被告玄○○等詐騙陸續購買大量之三十五個骨灰位及二十個骨罈
        位，顯與常理有違。
      3.乙○○又陳稱其本意係為購買理北公司八甲土地其中五股土地所有權持分，
        並非五個骨灰位，然依常理判斷，一般人應不可能僅購買土地所有權持分，
        而不願購買有完整單位及獨立產權之骨灰位，乙○○此部分指訴亦與常情不
        符。
      4.再被告玄○○販售之商品為骨灰位（納骨塔），已取得納骨塔之使用憑證，
        建築部分亦經完工，並經政府核准啟用，有如前述，而玄○○出售納骨塔予
        乙○○時，亦出具相關證件，有訂購單、土地所有權狀、「新店青潭別墅景
        觀寶座骨灰、骨罈位」永久使用權含土地持分買賣契約書、慶州公司統一發
        票等影本在卷可稽。且乙○○向玄○○購買之納骨塔，其價格亦較一般市場
        行情為低，有骨灰、骨罈位買賣價格表數份在卷可憑（原審卷(十五)第十頁至第
        十四頁）。
      5.又乙○○購買骨灰位、骨罈位之款項，其中大部分（一次二十八萬元，一次
        一百九十六萬元）係匯至慶州公司帳戶，被告玄○○並未收受該部分款項，
        此為告訴人陳明，並為起訴書意旨所認定，乙○○雖交付華南商業銀行南勢
        角代理處八十八年十月二十八日期，金額一百十二萬元支票予玄○○，但玄
        ○○已於八十九年十一月二日將該一百十二萬元本金附加利息六萬二千元，
        計一百十八萬二千元返還乙○○，並達成和解，有和解書影本在卷可稽（原
        審卷(十五)九頁）。
      6.被告玄○○雖出具保證書予乙○○，惟其內容為：保證於八十九年六月三十
        日前將二十個骨灰位、二十個骨罈位全部售出，並退還所有價款，若未於八
        十九年六月三十日前辦妥，由伊等退還一百十二萬元等語，並非未及詐術
        ，嗣玄○○固未能履行保證內容，但其已將該一百十二萬元本金附加利息六
        萬二千元，計一百十八萬二千元，返還乙○○，亦如前述。
      綜上，告訴人乙○○之指訴，有不合常情之處，又無證據佐證其指訴與事實相
      符，尚難以其指訴認定被告玄○○有詐欺犯行。此外，又查無其他積極確切之
      證據足以證明被告玄○○有詐欺之事實，自不得遽認其犯詐欺罪。
    綜上所述，公訴人所提出之證據並不足以證明被告Ｅ○○、Ｈ○○、辛○○、宙
    ○○、戌○○、子○○、地○○、玄○○等人有詐欺取財之犯行，此外，又查無
    其他積極確切之證據足以證明渠等有詐欺取財之事實，揆諸上開說明，不能證明
    渠等犯罪，均應為無罪之諭知。
六、原審未予詳查，遽認被告Ｅ○○、Ｈ○○、辛○○、宙○○、戌○○、子○○、
    地○○、玄○○等人犯罪，自有未合，被告Ｅ○○、Ｈ○○、辛○○、宙○○、
    戌○○、子○○、地○○上訴意旨亦指摘及此，渠等上訴為有理由。檢察官上訴
    意旨雖以被告Ｅ○○、Ｈ○○、辛○○、宙○○、戌○○、子○○、地○○、玄
    ○○等人應成立常業詐欺，原審僅論以連續詐欺，於法不合，指摘原判決不當，
    雖其上訴為無理由，惟原判決既有上述可議之處，自應由本院將原判決關於被告
    Ｅ○○、Ｈ○○、辛○○、宙○○、戌○○、子○○、地○○、玄○○部分予以
    撤銷改判，諭知被告Ｅ○○、Ｈ○○、辛○○、宙○○、戌○○、子○○、地○○、玄○○等均無罪。
七、檢察官以下列併辦本院部分：
    (一)台灣士林地方法院檢察署九十一年度偵字第四五九號、八十九年偵字第一０五
      六、六四四七號（告訴人：乙○○，被告：壬○○、Ｆ○○、Ｈ○○）。
    (二)台灣士林地方法院檢察署九十一年度偵字第二五０三號、八十七年度偵字第九
      五六、四八八四號（告訴人：侯志強，被告：甲○○、宙○○；告訴人顧阿東
      ，被告子○○、戌○○）。
    (三)台灣士林地方法院檢察署九十一年度偵字第四六一號、八十九年偵字第一七九
      號（告訴人：陳來于，被告：壬○○、巳○○、未○○、Ｆ○○、丑○○、黃
      ○○、戊○○、地○○）。
    認為被告Ｈ○○、宙○○、戌○○、子○○、地○○另犯有刑法第三百三十九條
    第一項之罪嫌，而移送本院併辦，惟查：被告Ｈ○○、宙○○、戌○○、子○○
    、地○○等被訴詐欺取財部分，業經本院判決無罪，有如前述，檢察官併辦部分
    與前開起訴部分間，即無裁判上一罪之關係，無從併辦，應退回檢察官另行處理
    。
八、台灣士林地方法院檢察署以八十九年度偵字第六四四七、一０五五六號併辦原審
    部分（告訴人乙○○，被告Ｈ○○、壬○○、Ｆ○○），因被告Ｈ○○等業經本
    院判決無罪在案，併辦部分與前開起訴部分間，無裁判上一罪之關係，無從併辦
    ，應由檢察官另行處理。
九、被害人寅○○於原審告訴被告地○○部分，因被告地○○已經本院判決無罪在案
    ，此部分告訴與上開起訴部分間，亦無裁判上一罪之關係，無從併辦，應由檢察
    官另行處理。
據上論斷，應依刑事訴訟法第三百六十八條、第三百六十九條第一項前段、第三百六
十四條、第三百零一條第一項，判決如主文。
本案經檢察官賴俊雄到庭執行職務。
中　　　華　　　民　　　國　　九十三　　年　　　八　　　月　　二十七　　日
                              臺灣高等法院刑事第二十四庭
                                  審判長法  官  陳  貽  男
                                        法  官  徐  世  禎
                                        法  官  李  世  貴
右正本證明與原本無異。
不得上訴。
                                        書記官  魏  汝  萍
中　　　華　　　民　　　國　　九十三　　年　　　九　　　月　　　一　　　日
附表：
編號一
受害人亥○○○
┌───┬───────┬────────────────┬────────┐
│      │              │                                │                │
│編號  │理北公司業務員│    行騙經過及時間              │被騙金額        │
├───┼───────┼────────────────┼────────┤
│(一)    │Ｅ○○        │八十三年九月十五日自稱為理北公司│五十萬元        │
│      │辛○○        │瓦斯公司安檢人員騙取入屋。      │                │
│      │              │（新店青潭金寶塔）              │                │
│      │              │騙稱公司回饋抽獎，舉辦土地投資，│                │
│      │              │被抽中可投資十八股土地，每股五萬│                │
│      │              │元，當日認購十股，被騙五十萬元。│                │
│      │              │子女認係詐財，但慶州公司表示所購│                │
│      │              │為靈骨塔，入股後就不能退款。但日│                │
│      │              │後可先行替其轉售，當日被騙五十萬│                │
│      │              │元 。                           │                │
├───┼───────┼────────────────┼────────┤
│(二)    │地○○        │八十四年七月五日騙稱由於持股數不│十一萬六千元    │
│      │              │足，要再加股才能將次序調整，優先│                │
│      │              │轉售，於是又被騙認購二股，損失十│                │
│      │              │一萬六千元，地○○騙稱會將順序排│                │
│      │              │至最前面。當日被騙十一萬六千元。│                │
├───┼───────┴────────────────┼────────┤
│總計被│                                                │六十一萬六千元  │
│騙金額│                                                │                │
└───┴────────────────────────┴────────┘
編號二
受害人卯○○
┌───┬───────┬────────────────┬────────┐
│      │              │                                │                │
│編號  │理北公司業務員│    行騙經過及時間              │被騙金額        │
├───┼───────┼────────────────┼────────┤
│(一)    │宙○○        │八十六年三月間某男自稱瓦斯安檢人│五萬三千元      │
│      │              │員騙取入屋。                    │                │
│      │              │八十六年四月十六日再與宙○○同來│                │
│      │              │騙稱住戶已抽中新店青潭土地獎，可│                │
│      │              │得到該土地四十五股，將由理北公司│                │
│      │              │與政府合資開發，日後開發成為停車│                │
│      │              │場、老人安養中心、遊憩場，轉售可│                │
│      │              │獲利數倍，且可免費獲得健康卡。  │                │
│      │              │八十六年四月十六日當日被騙五萬三│                │
│      │              │千元。                          │                │
├───┼───────┴────────────────┼────────┤
│總計被│                                                │五萬三千元      │
│騙金額│                                                │                │
└───┴────────────────────────┴────────┘
編號三
受害人申○○
┌───┬───────┬────────────────┬────────┐
│      │              │                                │                │
│編號  │理北公司業務員│    行騙經過及時間              │被騙金額        │
├───┼───────┼────────────────┼────────┤
│(一)    │子○○        │八十四年六月間自稱為瓦斯安檢人  │ 十五萬九千元   │
│      │戌○○        │員騙取入屋。                    │                │
│      │              │（新店青潭金寶塔）              │                │
│      │              │佯裝打電話回公司，並騙稱電腦抽中│                │
│      │              │土地五股，只要繳交過戶費用可免費│                │
│      │              │獲得，上開土地由政府、交銀、土銀│                │
│      │              │協力開發，可建成老人安養中心、停│                │
│      │              │車場、遊樂區，可座享增值之厚利。│                │
│      │              │買賣契約上蓋有土地銀行、交通銀行│                │
│      │              │投資，當日被騙十五萬九千元。    │                │
├───┼───────┼────────────────┼────────┤
│(二)    │子○○        │八十四年八月間謊稱前開十五萬九千│                │
│      │              │元可退還，但由於是抽中五股土地，│                │
│      │              │必須補足另二股款項，因為所繳納款│                │
│      │              │已納入全民共同開發基金，由於政府│                │
│      │              │管理，是不能索回。              │                │
│      │              │獲得太陽生活健康卡，能免費全身健│                │
│      │              │康檢查，費用三萬餘元由理北公司支│                │
│      │              │付，但持往婦幼醫院健檢遭拒絕，未│                │
│      │              │上當。                          │                │
├───┼───────┴────────────────┼────────┤
│總計被│                                                │十五萬九千元    │
│騙金額│                                                │                │
└───┴────────────────────────┴────────┘
編號四
受害人己○○
┌───┬───────┬────────────────┬────────┐
│      │              │萬元（十股）                    │                │
│編號  │理北公司業務員│    行騙經過及時間              │被騙金額        │
├───┼───────┼────────────────┼────────┤
│(一)    │Ｈ○○        │八十四年九月五日自稱為瓦斯安檢人│五十三萬元      │
│      │              │員騙取入屋。                    │                │
│      │              │（新店青潭金寶塔）              │                │
│      │              │佯裝打電話回公司，並騙稱電腦抽中│                │                     │
│      │              │土地二十股，只要繳交過戶費用可獲│                │
│      │              │得新店山地地，並由政府、交銀、土│                │
│      │              │銀協力開發，二、三月完工後，每股│                │
│      │              │土地將增值為十二餘萬元。現辦即送│                │
│      │              │三萬元健康卡。買賣契約上蓋有土地│                │
│      │              │銀行、交通銀行投資。當日被騙五十│                │
│      │              │三萬元（十股）                  │                │
├───┼───────┼────────────────┼────────┤
│(二)    │Ｈ○○        │當日晚間謊稱前開五十三萬元可退還│                │
│      │              │，但由於是電腦抽中二十股土地，必│                │
│      │              │須補足另十股款項，因為繳納款項已│                │
│      │              │納入全民共同開發基金，否則不能索│                │
│      │              │回。至八十四年九月十日才收到相關│                │
│      │              │資料，是為納骨塔位。            │                │
│      │              │未上當。                        │                │
├───┼───────┴────────────────┼────────┤
│總計被│                                                │五十三萬元      │
│騙金額│                                                │                │
└───┴────────────────────────┴────────┘
編號五
受害人楊順安
┌───┬───────┬────────────────┬────────┐
│      │              │                                │                │
│編號  │理北公司業務員│    行騙經過及時間              │被騙金額        │
├───┼───────┼────────────────┼────────┤
│(一)    │戌○○        │八十五年九月間自稱為大台北瓦斯安│八十五年九月六日│
│      │000-000000    │檢人員騙取入屋。                │被騙十萬六千元。│
│      │              │八十五年九月六日騙稱電腦抽中土地│                │
│      │              │二十股，只要繳交過戶費用可免費  │                │
│      │              │獲得新店山坡地，政府、交銀、土銀│                │
│      │              │協力開發，可建成老人安養中心、停│                │
│      │              │車場、遊樂區，可坐享增值之厚利。│                │
├───┼───────┼────────────────┼────────┤
│(二)    │戌○○        │八十五年九月二十三日謊稱中獎住戶│十五萬九千元。  │
│      │000-000000    │要一次過戶五股土地貨款後才能辦理│                │
│      │天○○        │，且湊足五股後，能從理北公司獲得│                │
│      │000-000000    │太陽生活卡，該卡值三萬餘元，能免│                │
│      │              │費全身健檢，健檢費用二萬餘元由理│                │
│      │              │北公司支付。                    │                │
├───┼───────┼────────────────┼────────┤
│(三)    │甲○○（柏園機│八十六年一月十四日，謊稱由渠退款│七十九萬五千元。│
│      │構）          │之事，但電腦抽中二十股土地，只購│                │
│      │000-000000    │入五股土地，不合公司退款規定，所│                │
│      │000-000000    │繳費用已納入全民共同開發基金，除│                │
│      │車牌          │非再購入十五股否則不得退款，只要│                │
│      │EA-7933       │補足，馬上全額退款。            │                │
├───┼───────┼────────────────┼────────┤
│(四)    │Ｆ○○（柏園機│八十六年四月間，謊稱理北公司已辦│八十六年四月二十│
│      │構）          │理轉售，退款沒問題，經該公司轉售│五日被騙三十一萬│
│      │000-000000    │後骨灰位可增值至十五萬元，但轉售│八千元          │
│      │              │者眾多，只要再購入六個骨罈位，就│                │
│      │              │可立刻轉售。                    │                │
├───┼───────┴────────────────┼────────┤
│總計被│                                                │一百六十九萬六千│
│騙金額│                                                │元              │
└───┴────────────────────────┴────────┘
編號六
受害人陳莉莉
┌───┬───────┬────────────────┬────────┐
│      │              │                                │                │
│編號  │理北公司業務員│    行騙經過及時間              │被騙金額        │
├───┼───────┼────────────────┼────────┤
│(一)    │地○○        │ 84、3、27自稱為民安瓦斯安檢人員│十萬六千元      │
│      │000-000000    │騙取入屋。                      │                │
│      │              │（新店清潭金寶塔）              │                │
│      │              │騙稱電腦抽中土地免費獲得二十股新│                │
│      │              │店山坡地，每股土地過戶費用五萬三│                │
│      │              │千元。謊稱上開土地開發成為老人安│                │
│      │              │養中心遊憩用地。                │                │
├───┼───────┼────────────────┼────────┤
│(二)    │地○○        │84、3、28謊稱前開土地由政府投資 │                │
│      │Ｄ○○        │興建。騙稱所賣不是納骨塔，且可贈│                │
│      │000-000000    │送三萬多元的太陽生活健康卡。謊稱│                │
│      │              │所繳款項已歸入全民共同開發基金，│                │
│      │              │不能退還。買賣契約上蓋有土地銀行│                │
│      │              │、交通銀行投資。                │                │
├───┼───────┼────────────────┼────────┤
│(三)    │楊顓鴻        │八十五年底。騙稱電腦抽中土地，免│                │
│      │000-000000    │費獲得新店山坡地。              │                │
│      │000-000000    │                                │                │
│      │000-0000      │未上當                          │                │
├───┼───────┴────────────────┼────────┤
│總計被│                                                │十萬六千元      │
│騙金額│                                                │                │
└───┴────────────────────────┴────────┘
編號七
受害人陳素香、謝永成
┌───┬───────┬────────────────┬────────┐
│      │              │                                │                │
│編號  │理北公司業務員│    行騙經過及時間              │被騙金額        │
├───┼───────┼────────────────┼────────┤
│(一)    │Ｇ○○        │八十二年七月三十日自稱為瓦斯安檢│四十五萬元。    │
│      │O：0000000    │人員騙取入屋。                  │                │
│      │H：0000000    │ （北海天壇金寶塔）             │                │
│      │BBC：000000000│騙稱電腦抽中大金建設所蓋骨灰塔，│                │
│      │              │每個四萬五千元，八十三年完工後，│                │
│      │              │理北公司可轉售，每個可增值至十數│                │
│      │              │萬元。當日購買十個骨灰位。      │                │
├───┼───────┼────────────────┼────────┤
│(二)    │Ｇ○○        │八十二年八月十三日騙稱因收中十個│二十七萬。      │
│      │吳惠美        │骨灰位，才有資格續購十個骨罈位，│                │
│      │其先生為副總  │坐享日後增值。當日購買三個骨罈位│                │
│      │              │。                              │                │
├───┼───────┼────────────────┼────────┤
│(三)    │丙○○        │八十三年十月十七日自稱為瓦斯安檢│五十萬元。      │
│      │000000000     │人員騙取入屋。                  │                │
│      │000000000     │ （新店清潭金寶塔）             │                │
│      │天○○        │騙稱被理北公司電腦抽中，可獲得三│                │
│      │              │十個骨灰位及二十個骨罈位，買了之│                │
│      │              │後年底由理北公司幫忙賣掉，可獲利│                │
│      │              │數倍。當日購買十個骨灰位。      │                │
│      │              │買賣契約上蓋有土地銀行、交通銀行│                │
│      │              │投資。                          │                │
├───┼───────┼────────────────┼────────┤
│(四)    │天○○        │八十四年二月二十日相互演戲，佯裝│五十三萬元。    │
│      │丙○○        │打電話回公司，表示仍可加買，坐享│                │
│      │000000000     │增值。當日又購買五個骨罈位。    │                │
│      │Ｄ○○        │買賣契約上蓋有土地銀行、交通銀行│                │
│      │000-000000    │投資。                          │                │
├───┼───────┼────────────────┼────────┤
│(五)    │天○○        │騙稱紅利回饋計劃，只要購齊分配塔│八十四年三月一日│
│      │Ｄ○○        │位，可獲得值三萬多元的健康卡，理│被騙五十三萬元。│
│      │              │北公司並贈送新莊養老院一個養老位│                │
│      │              │置。                            │                │
│      │              │又買五個骨罈位。                │                │
│      │              │                                │                │
├───┼───────┼────────────────┼────────┤
│(六)    │地○○        │謊稱因塔位未購齊，公司無法處理，│                │
│      │行動：00000000│只要購足就可優先轉售。          │                │
│      │8             │未上當。                        │                │
├───┼───────┴────────────────┼────────┤
│總計被│                                                │二百二十八萬元。│
│騙金額│                                                │                │
└───┴────────────────────────┴────────┘
編號八
受害人午○○、高李阿森、黃抄
┌───┬───────┬────────────────┬────────┐
│      │              │                                │                │
│編號  │理北公司業務員│    行騙經過及時間              │被騙金額        │
├───┼───────┼────────────────┼────────┤
│(一)    │辰○○        │八十五年六月間某男自稱為理北瓦斯│五萬三千元。    │
│      │              │安檢人員騙取入屋，數日後辰○○謊│                │
│      │              │稱幸運中獎，能購買慶州開發公司二│                │
│      │              │十股土地，每股五萬三千元，並可免│                │
│      │              │費獲得健康卡數張，上開土地是獲利│                │
│      │              │率很高的投資，於八十五年底，就可│                │
│      │              │，獲利了結，先購一股，餘十九股可│                │
│      │              │保留。                          │                │
│      │              │                                │                │
├───┼───────┼────────────────┼────────┤
│(二)    │黃○○        │八十五年十月二十二日謊稱只購一股│二十一萬二千元。│
│      │000000000     │，投資金額不夠，公司不能處理，必│                │
│      │              │須再追加投資，才能處理獲利，獲利│                │
│      │              │金額達一倍。                    │                │
│      │              │又購買四股。                    │                │
├───┼───────┼────────────────┼────────┤
│(三)    │黃○○        │八十五年十月二十八日謊稱只購五股│二十六萬五千元。│
│      │              │，只要再夠五股湊成十股，就可以分│                │
│      │              │配投資所在地老人安養院股份。    │                │
│      │              │又購買五股。                    │                │
├───┼───────┼────────────────┼────────┤
│(四)    │Ｂ○○        │八十六年二月慶州公司處長Ｂ○○，│二十一萬二千元。│
│      │000-000000    │謊稱再買四股湊成十四股後可擁有二│                │
│      │慶州、柏園機構│排完整的骨灰位，可優先處理外賣，│                │
│      │處長          │亦可獲得安養院及停車位的股份。  │                │
│      │              │又買了四個骨灰位。              │                │
├───┼───────┼────────────────┼────────┤
│(五)    │地○○        │八十六年五月十三日慶州公司處長郭│三十一萬八千元。│
│      │柏園機構、慶州│文蓮續以上述同樣說詞詐騙高某母親│                │
│      │開發處長      │，至使又購買六個骨灰位。        │                │
│      │              │所有二十股的土地所有權狀均未取得│                │
│      │              │。                              │                │
│      │              │                                │                │
│      │              │                                │                │
├───┼───────┴────────────────┼────────┤
│總計被│                                                │一百零六萬元。  │
│騙金額│                                                │                │
│      │                                                │                │
└───┴────────────────────────┴────────┘
編號九
受害人庚○○                  
┌───┬───────┬────────────────┬────────┐
│      │              │                                │                │
│編號  │理北公司業務員│    行騙經過及時間              │被騙金額        │
├───┼───────┼────────────────┼────────┤
│(一)    │宇○○        │八十五年四月二十九日宇○○自稱為│五萬三千元。    │
│      │0000000       │民安瓦斯安檢人員騙取入屋。      │                │
│      │000000000     │騙稱理北公司紅利回饋，地目變更成│                │
│      │地○○        │功可以蓋國宅，經公司於二十萬用戶│                │
│      │000000008     │收中一百位，可獲得新店土地約三十│                │
│      │柏園機構、慶州│坪，現值一百二十八萬，如要過戶須│                │
│      │公司處長      │稅金五萬三千元，並贈送價值十五萬│                │
│      │              │元之骨灰塔及三萬元的健康卡。    │                │
├───┼───────┼────────────────┼────────┤
│(二)    │宇○○        │一周後將買賣相關資料送到，受害人│                │
│      │地○○        │庚○○始知所購為骨灰位，要求退款│                │
│      │              │被拒絕。                        │                │
├───┼───────┴────────────────┼────────┤
│總計被│                                                │五萬三千元      │
│騙金額│                                                │                │
│      │                                                │                │
└───┴────────────────────────┴────────┘
編號十
受害人癸○○
┌───┬───────┬────────────────┬────────┐
│編號  │理北公司業務員│    行騙經過及時間              │被騙金額        │
├───┼───────┼────────────────┼────────┤
│(一)    │Ａ○○課長    │八十三年三月初自稱為大台北瓦斯安│十四萬四千元。  │
│      │000-0000      │檢人員騙取入屋，並做瓦斯檢查。  │                │
│      │000000000     │（北海天壇金寶塔）              │                │
│      │              │騙稱理北公司回饋抽獎，被抽中北海│                │
│      │              │山坡地五股土地，由該公司與大金建│                │
│      │              │設合作開發成老人安養中心、休憩區│                │
│      │              │，並獲得一萬元土地開發獎金，日後│                │
│      │              │土地可增值數十倍，但每股土地過戶│                │
│      │              │費用為四萬八千元。              │                │
│      │              │受害人林春來一周後匯款購入三股，│                │
│      │              │但取得資料後才知是骨灰位。      │                │
├───┼───────┼────────────────┼────────┤
│(二)    │Ｆ○○        │八十三年十、十一月間，自稱柏園處│八十三年十一月二│
│      │              │長，專責辦理退款。為了彌補損失，│日被騙十五萬元。│        │
│      │              │公司又抽中林女可免費獲贈二十股新│                │
│      │              │店山坡地土地，上開土地將由政府開│                │
│      │              │發老人安養中心、遊樂場、停車場，│                │
│      │              │土地雖贈送，每股土地過戶費用為五│                │
│      │              │萬元。                          │                │
│      │              │受害人林春來誤信為真並於八十三年│                │
│      │              │十一月二日匯出十五萬元購入三股。│                │
│      │              │買賣契約上蓋有土地銀行、交通銀行│                │
│      │              │投資。                          │                │
├───┼───────┼────────────────┼────────┤
│(三)    │酉○○        │八十五年五月間主動來訪，自稱為理│十萬六千元。    │
│      │              │北公司科長，全權負責退款，但由於│                │
│      │              │只購三個骨灰位排在最後面，必須再│                │
│      │              │補足二個湊成一列五個。          │                │
│      │              │受害人林春來於八十四年五月九日購│                │
│      │              │買二個骨灰位。業務員交付骨灰資料│                │
│      │              │，續騙稱由於電腦抽中二十股，但只│                │
│      │              │購五股，均納入政府共同基金不能退│                │
│      │              │。                              │                │
│      │              │買賣契約上蓋有土地銀行、交通銀行│                │
│      │              │投資。                          │                │
├───┼───────┼────────────────┼────────┤
│(四)    │酉○○        │八十四年九月再主動來訪，騙稱大家│十萬六千元。    │
│      │              │都領回退款了，只剩下你，請儘速補│                │
│      │              │足餘款，以便退款，受害人林春來在│                │
│      │              │無奈下又再匯了二股款項購買二股，│                │
│      │              │但業務員一周後交付骨罈位資料即避│                │
│      │              │不見面。                        │                │
│      │              │買賣契約上蓋有土地銀行、交通銀行│                │
│      │              │投資。                          │                │
├───┼───────┼────────────────┼────────┤
│(五)    │柏園機構Ｈ○○│八十五年三月主動來訪，表示目前由│八十五年三月十五│
│      │黃○○        │他負責退款，騙稱前開青潭納骨塔已│日被騙二十一萬二│
│      │              │由政府開發完成，為了彌補損失，可│千元。          │
│      │              │優先為其轉售，轉售後骨灰位可增值│                │
│      │              │至二十萬元，骨罈位可增值至三十五│                │
│      │              │萬元，但須補足四股款項，受害人林│                │
│      │              │春來於八十五年三月十五日又匯款四│                │
│      │              │股款項，被騙二十一萬二千元。    │                │
│      │              │八十五年十一月黃○○再來拜訪，仍│                │
│      │              │以退款理由要求補足四股款項，用以│                │
│      │              │購買二個骨罈位（二十一萬二千元）│                │
│      │              │。                              │                │
│      │              │未繼續上當。                    │                │
├───┼───────┴────────────────┼────────┤
│總計被│                                                │七十一萬八千元。│
│騙金額│                                                │                │
└───┴────────────────────────┴────────┘
編號十一
受害人廖淑婷
┌───┬───────┬────────────────┬────────┐
│      │              │                                │                │
│編號  │理北公司業務員│    行騙經過及時間              │被騙金額        │
├───┼───────┼────────────────┼────────┤
│(一)    │鄭志雄        │ 82年四月自稱為大台北瓦斯安檢人 │八十二年四月二十│
│      │000000000     │員騙取入屋。                    │二日被騙十二萬六│
│      │              │（北海天壇金寶塔）              │千元。          │
│      │              │騙稱該公司紅利回饋計畫可免費獲得│                │
│      │              │十股土地，每股土地過戶費用四萬二│                │
│      │              │千元，日後可獲增值之厚利。      │                │
├───┼───────┼────────────────┼────────┤
│(二)    │鄭志雄        │82、5、15受害人收到過戶資料，才 │八十二年五月十五│
│      │              │知所購為納骨塔。                │日被騙九萬元正。│
│      │              │業務員騙稱公司抽中土地為十股，若│                │
│      │              │要辦理退款仍然要續購一個骨罈位九│                │
│      │              │萬元。                          │                │
│      │              │83、84、85年間敷衍搪塞。        │                │
├───┼───────┼────────────────┼────────┤
│(三)    │宙○○        │八十五年五月二十七日，自稱公司處│十萬六千元      │
│      │000000000     │長，負責退款業務。目前與政府合作│                │
│      │000-000000    │開發新店山坡地，已完成老人安養中│                │
│      │Ｆ○○        │心及停車場，只要再過戶二股山坡地│                │
│      │000000000新莊 │，就可將已繳大金建設公司款項二十│                │
│      │市○○街一巷三│一萬六千元退回，且可贈送四萬元健│                │
│      │六號十一樓之一│康卡。                          │                │
│      │。            │                                │                │
├───┼───────┴────────────────┼────────┤
│總計被│                                                │三十二萬二千元  │
│騙金額│                                                │                │
└───┴────────────────────────┴────────┘
